【裁判字號】    89,易,3371
【裁判日期】    891017
【裁判案由】    竊盜
【裁判全文】
臺灣高雄地方法院刑事判決                        八十九年度易字第三三七一號
    公  訴  人  臺灣高雄地方法院檢察署檢察官
    被      告  甲○○
    選任辯護人  黃奉彬
右列被告因竊盜案件，經檢察官提起公訴（八十九年度偵字第七八六八號），本院判
決如左：
    主  文
甲○○共同竊盜，處有期徒刑伍月。緩刑貳年，緩刑期內付保護管束。
    事  實
一、甲○○與丙○○（因屬五親等內之血親犯竊盜罪，未據告訴，業經臺灣高雄地方
    法院檢察署檢察官為不起訴處分確定）共同基於意圖為自己不法所有之犯意聯絡
    ，於民國八十八年八月三日下午一時三十分許，趁丙○○之阿姨丁○○不在家中
    之際，前往高雄市○○區○○路七十巷四號丁○○之住處，請鎖匠將門鎖打開後
    ，而進入其內（侵入住宅部分未據告訴），共同竊取如附表所示之電腦用品，得
    手後，一起將該電腦用品載至高雄市三民區○○○路一○九號乙○○經營之馨高
    業電腦有限公司，以新台幣一萬零五百元之價格賣予不知情之乙○○，嗣於同年
    月四日下午三時許，經丙○○之父親告知丁○○，再由丁○○會同員警在高雄市
    苓雅區○○街二號凱旋醫院內查獲丙○○，始查知上情。
二、案經高雄市政府警察局苓雅分局移送臺灣高雄地方法院檢察署檢察官偵查起訴。
    理  由
一、訊據被告甲○○固坦承有於前揭時、地與丙○○一同前往丙○○之阿姨丁○○住
    處搬取如附表所示之電腦用品，並載至馨高業電腦有限公司賣予不知情之林亮良
    之事實，惟矢口否認有何竊盜之犯行，辯稱：係丙○○說電腦用品是親戚的，丙○○打電話要伊幫忙搬，伊完全不知情云云。然查：右揭事實，迭據共犯丙○○
    於警訊時及偵查中供稱確實係與被告甲○○共同行竊明確在卷可按，再參以共犯
    丙○○與被告為男女朋友關係，當無設詞誣陷之可能，且共犯丙○○之供述並非
    推由被告一人承擔而係兼有不利己之陳述，是共犯丙○○此部分之供詞，自足採
    信。另共犯丙○○所為之供述核與被害人丁○○於警訊、偵查中及本院調查時所
    述失竊及尋獲之情節相符，亦據證人乙○○於警訊及本院調查時證述屬實；此外
    ，並有贓物認領保管收據一紙附卷可稽，是被告前開所辯，顯係事後飾卸之詞，
    不足採信。本件事證明確，被告犯行洵堪認定。
二、核被告甲○○所為，係犯刑法第三百二十條第一項之竊盜罪。被告與丙○○間，
    有犯意聯絡及行為分擔，為共同正犯。爰審酌被告正值青壯，竟不思上進，率爾
    竊取他人之財物，惟念其素行尚佳，因一時貪慾，短於思慮，致觸犯本案犯行，
    且被害人已不願追究，所犯情節尚非重大，及犯後坦承部分犯行，態度良好等一
    切情狀，量處如主文所示之刑，以資懲儆。查被告前未曾受有期徒刑以上刑之宣
    告，有臺灣高等法院被告全國前案紀錄表及臺灣高雄地方法院檢察署刑案資料查
    註紀錄表各一份附卷可憑，念其年少識淺，因一時貪慾，思慮未週，致觸犯本案
    犯行，信其經此偵、審程序及科刑之教訓後，當知所警惕，應無再犯之虞，本院
    認前開對其宣告之刑，以暫不執行為適當，爰併予宣告緩刑二年，以啟自新。又
    被告為圖己利即以非法手段竊取他人財物，可見其法律觀念淡薄，本院認應由觀
    護人以專業知識，輔導其品德，並助其改過自新，方不失緩刑制度之立法美意，
    爰宣告於緩刑期內付保護管束。
據上論斷，應依刑事訴訟法第二百九十九條第一項前段，刑法二十八條、第三百二十
條第一項、第七十四條第一款、第九十三條第一項，罰金罰鍰提高標準條例第一條前
段，判決如主文。
中      華      民      國    八十九    年      十      月     十七     日
                                  臺灣高雄地方法院刑事第一庭
                                      法  官  陳玉聰
右正本證明與原本無異。
如不服本判決，應於判決送達後十日內，向本院提出上訴狀。
                                      書記官   鄭淑臻
中      華      民      國      八十九      年     十     月    十八    日
   附表：
┌────────────────┬───┐
│    竊    得    物    品        │ 數量 │
├────────────────┼───┤
│普騰三○○ＣＰＵ十七吋電腦螢幕  │ 一台 │
├────────────────┼───┤
│ＩＢＭ八‧四ＧＢ硬碟            │ 一台 │
├────────────────┼───┤
│ＤＶＤ光碟機                    │ 一台 │
├────────────────┼───┤
│一‧四四軟碟機                  │ 一台 │
├────────────────┼───┤
│ＶＧＡ卡（Ｓ三五○○ＺＸ）      │ 一台 │
├────────────────┼───┤
│音效卡（一八六八）內接網路卡    │ 一台 │
├────────────────┼───┤
│主機板（技嘉ＧＡ六ＶＸ）        │ 一台 │
├────────────────┼───┤
│一二八ＭＢ記憶體                │ 一台 │
└────────────────┴───┘
附錄本案論罪科刑法條全文：
刑法第三百二十條第一項
意圖為自己或第三人不法之所有，而竊取他人之動產者，為竊盜罪，處五年以下有期
徒刑、拘役或五百元以下罰金。


司法院資訊處製作；財團法人民間司法改革基金會備份。
